Minutes et répertoires du notaire François BOURON, juillet 1734 - 22 septembre 1780 (étude XXIX)
Archives nationales
- Minutes de François BOURON, juillet 1734 - 22 septembre 1780; MC/ET/XXIX/419/A - MC/ET/XXIX/562
  - Minutes. 1735, avril - 1735, juin, avril 1735 - juin 1735; MC/ET/XXIX/423
    - Baptistaire annexé à une rente. Veuve Rémy Gombault. Marie Geneviève Cochart. Saint-Eustache (paroisse) { 1667 10 06 }., 21 avril 1735; MC/ET/XXIX/423
      acte d'état civil; dépôt de pièces; constitution de rente; Saint-Eustache (paroisse); Gombault, Rémy; Cochart, Marie-Geneviève
    - Baptistaire annexé à une rente. Veuve Jacques Duvicquet. Marie Françoise Benard. Saint-Sulpice (paroisse) { 1666 11 08 }., 21 avril 1735; MC/ET/XXIX/423
      acte d'état civil; dépôt de pièces; constitution de rente; Saint-Sulpice (paroisse); Duvicquet, Jacques; Benard, Marie-Françoise
    - Succession, transaction/notoriété. Nicolas Bernier. Maître de Musique, 22 avril 1735; MC/ET/XXIX/423
      partage; accord; notoriété; Bernier, Nicolas
    - Traité. Octave Marie Rosignan marquis de Grisella. Nicolas Desboves. Sel (voiture de); Ambassadeur du roi de Sardaigne, 23 avril 1735; MC/ET/XXIX/423
      traité; Desboves, Nicolas; Rosignan, Octave-Marie (marquis de Grisella); ambassadeur
    - Notoriété avec baptistaire. Jean Moreau (veuve). Jeanne Angélique Muguet. Théodore Muguet (père de Jeanne Angélique). Imprimeur. Saint-Séverin (paroisse). { 1695 01 28 }, 23 avril 1735; MC/ET/XXIX/423
      notoriété; acte d'état civil; dépôt de pièces; Saint-Séverin (paroisse); Moreau, Jean; Muguet, Jeanne-Angélique; Muguet, Théodore; imprimeur
    - Marché et subrogation. Octave Marie Grisella marquis de Rosignan. Nicolas Desboves. Nicolas de Bombourg. Sel (voiture de), 27 avril 1735; MC/ET/XXIX/423
      marché; Grisella, Octave-Marie (marquis de Rosignan); Desboves, Nicolas; Bombourg, Nicolas de
    - Succession, renonciation. Jean Levacher. Marchand, 28 avril 1735; MC/ET/XXIX/423
      renonciation; Levacher, Jean; commerçant
    - Succession, liquidation. Barthélemy Lecouteulx. Secrétaire du roi, 28 avril 1735; MC/ET/XXIX/423
      partage; liquidation; Lecouteulx, Barthélemy; secrétaire du roi (Ancien Régime)
    - Transaction. Louis de Talaru (marquis de Chalmasel). Gilbert Honoré de Chabannes. Busset (Allier). (dîme seigneurie Chaussin), 29 avril 1735; MC/ET/XXIX/423
      accord; Chabannes, Gilbert-Honoré de; Talaru, Louis de (marquis de Chalmasel)
    - Don mutuel. Henry Donar. Marguerite Bouvet. Maréchal à Villeneuve-St-Georges (Val-de-Marne), 29 avril 1735; MC/ET/XXIX/423
      donation; Villeneuve-Saint-Georges (Val-de-Marne); Donar, Henry; Bouvet, Marguerite
    - Transaction. Robert Roland. Charles Antoine Aubert, 1er mai 1735; MC/ET/XXIX/423
      accord; Aubert, Charles-Antoine; Roland, Robert
    - Transaction. Aimé Claude François Gagne de Perigny. Jean Quarre de Livron (Créanciers), 2 mai 1735; MC/ET/XXIX/423
      accord; Quarre de Livron, Jean; Gagne de Perigny, Aimé-Claude-François
    - Donation concernant Jean Thierry, sculpteur ordinaire du roi, demeurant au vieux Louvre., 2 mai 1735; MC/ET/XXIX/423
      donation; Louvre (palais du); Thierry, Jean (1669-1739); sculpteur
    - Donation. Jean Thierry. Jean Thierry Gaultier. Hubert Valérien Muguet (débiteur), 2 mai 1735; MC/ET/XXIX/423
      donation; Thierry, Jean; Gaultier, Jean-Thierry; Muguet, Hubert Valérien
    - Apprentissage. François Antoine Champion. Joseph Quetin. Maître horloger., 9 mai 1735; MC/ET/XXIX/423
      contrat d'apprentissage; Champion, François-Antoine; Quetin, Joseph; horloger
    - Vente. René de Mornay (marquis de Monchevreuil). François, marquis de Gomer. Hôtel de Monchevreuil. Versailles (Yvelines), 11 mai 1735; MC/ET/XXIX/423
      acte de vente; Versailles (Yvelines); Mornay, René de (marquis de Monchevreuil); Gomer, François (marquis de)
    - Succession, partage. Nicolas Bernier, 11 mai 1735; MC/ET/XXIX/423
      partage; Bernier, Nicolas
    - Dépôt de pièces. Claude Etienne Lyautey. Claude Etienne Tranchant. Joseph Lyautey, 13 mai 1735; MC/ET/XXIX/423
      dépôt de pièces; Lyautey, Claude-Etienne; Tranchant, Claude-Etienne; Lyautey, Joseph
    - Déclaration rapportée au sujet de la rente au profit de la veuve de Guillaume Froidemontagne, peintre ordinaire du roi., 14 mai 1735; MC/ET/XXIX/423
      déclaration; dépôt de pièces; constitution de rente; Froidemontagne, Guillaume; peintre
    - Succession, partage. Louis Lecirier (marquis de Neufchelles), 17 mai 1735; MC/ET/XXIX/423
      partage; Lecirier, Louis (marquis de Neufchelles)
    - Don mutuel. Pierre Blonde. Françoise Germaine Lecomte.. Vigneron à Palaiseau (Essonne), 21 mai 1735; MC/ET/XXIX/423
      donation; Palaiseau (Essonne); Blonde, Pierre; Lecomte, Françoise-Germaine; viticulteur
    - Transaction. André Haudry. Firmin Conin, 24 mai 1735; MC/ET/XXIX/423
      accord; Conin, Firmin; Haudry, André
    - Succession, quittance/; abandonnement. Emmanuel Rousselet (marquis de Chateaurenault) (épouse). Marie Emilie Noailles, 30 mai 1735; MC/ET/XXIX/423
      partage; quittance; cession; Château-Renault, Emmanuel de Rousselet (16..-1739, marquis de); Noailles, Marie Emilie de (1689-1723)
    - Bail. Jacques Hotteterre. Antoine Philippe Fillassier. Harlay (rue du) [maison]. Ordinaire de la Musique du roi., 31 mai 1735; MC/ET/XXIX/423
      bail; Harlay (rue de); Hotteterre, Jacques; Fillassier, Antoine-Philippe
    - Notoriété avec baptistaire. Antoine Beaumier (épouse). Madeleine Boissart. Potier d'étain (maître). Saint-Sauveur (paroisse), 2 juin 1735; MC/ET/XXIX/423
      notoriété; acte d'état civil; dépôt de pièces; Saint-Sauveur (paroisse); Beaumier, Antoine; Boissart, Madeleine; potier
    - Subrogation d'office. Jean Jolly. François Louis Petit. Garde-nuit ports quais et halle. [office], 3 juin 1735; MC/ET/XXIX/423
      Jolly, Jean; Petit, François-Louis
    - Succession, partage. Léonor comte de Mornay (marquis de Montchevereuil) (épouse). Gabrielle Dugue, 7 juin 1735; MC/ET/XXIX/423
      partage; Mornay, Léonor de (comte de Mornay, marquis de Montchevreuil); Dugue, Gabrielle
    - Inventaire après décès. Pierre Hugot. Salpètrier. Tableau, 8 juin 1735; MC/ET/XXIX/423
      inventaire après décès; Hugot, Pierre; salpêtrier
    - Transaction.. Félix Mollier. Arquebusiers (communauté des), 10 juin 1735; MC/ET/XXIX/423
      accord; Mollier, Félix
    - Contrat de mariage de Louis Guillaume de Bon marquis de Saint-Hilaire, avec un état des meubles mentionnant des tapisserie dont une Histoire des Maures., 10 juin 1735; MC/ET/XXIX/423
      tapisserie
      contrat de mariage; Bon de Saint Hilaire, Louis Guillaume de (1715-1773)
    - Mariage. Louis Guillaume de Bon marquis de Saint-Hilaire. Jeanne Elisabeth Thérèse de Bernage. Cardinal de Fleury { Présent }. Tableaux, 10 juin 1735; MC/ET/XXIX/423
      tableaux
      contrat de mariage; Bon, Louis-Guillaume de (marquis de Saint-Hilaire); Bernage, Jeanne-Elisabeth-Thérèse de; Fleury, cardinal de
    - Délibération pour un emprunt. Petel, Jean-Baptiste. Reims (Marne) (ville de), 10 juin 1735; MC/ET/XXIX/423
      délibération; obligation; Reims (Marne); Petel, Jean-Baptiste
    - Transaction. Jean Baptiste Glucq (baron de Saint-Port). Louis Auguste Duche. Boissise-la-Bertrand (Seine-et-Marne) (curé de), 10 juin 1735; MC/ET/XXIX/423
      accord; Boissise-la-Bertrand (Seine-et-Marne); Duche, Louis-Auguste; Glucq, Jean-Baptiste (baron de Saint-Port); curé
    - Inventaire après décès. Mathurine Gedoin, 10 juin 1735; MC/ET/XXIX/423
      inventaire après décès; Gedoin, Mathurine
    - Abondonnement. Sébastien Defoy. Vitry-sur-seine (Val-de-Marne) [maison]. Procureur au Châtelet. { incarcéré }., 11 juin 1735; MC/ET/XXIX/423
      cession; Vitry-sur-Seine (Val-de-Marne); Defoy, Sébastien; procureur de justice (Ancien Régime)
    - Traité. Pierre Carlier. Nicolas Claessen. Martinique (capitation) ;Guadeloupe (capitation), 13 juin 1735; MC/ET/XXIX/423
      traité; Claessen, Nicolas; Carlier, Pierre
    - Inventaire après décès. Achille Barrin (seigneur Dupallet), 13 juin 1735; MC/ET/XXIX/423
      inventaire après décès; Barrin, Achille (seigneur Dupallet)
    - Inventaire après décès. Antoine Beaunier. Potier d'étain (md), 14 juin 1735; MC/ET/XXIX/423
      inventaire après décès; Beaunier, Antoine; commerçant; potier
    - Beauvais (Antoine) potier d'étain au Marché Neuf § Inventaire après décès de .., 14 juin 1735; MC/ET/XXIX/423
      inventaire; Beauvais, Antoine
    - Succession, reconnaissance/décharge. Pierre Cagnye (veuve). Jeanne Fonteny. Conseiller au sel Poissy (Yvelines), 15 juin 1735; MC/ET/XXIX/423
      partage; reconnaissance; décharge; Poissy (Yvelines); Cagnye, Pierre; Fonteny, Jeanne
    - Succession, partage de rente. Jean Baptiste Maillefer (vicomte d'arcy), 15 juin 1735; MC/ET/XXIX/423
      partage; constitution de rente; Maillefer, Jean-Baptiste
    - Don mutuel. Louis Lemaire (dit La Fontaine). Marguerite Lavoipierre. Garde des plaisirs du roi, 15 juin 1735; MC/ET/XXIX/423
      donation; Lemaire dit La Fontaine, Louis; Lavoipierre, Marguerite
    - Succession, partage (extrait). Jean François de Lasaussauye, 15 juin 1735; MC/ET/XXIX/423
      partage; extrait d'acte; Lasaussauye, Jean-François de
    - Vente d'office. Gabriel Desrays. { office }. Grains et farine (juré mesureur), 17 juin 1735; MC/ET/XXIX/423
      traité d'office; Desrays, Gabriel; officier civil (Ancien Régime)
    - Vente d'office. Denis Gueline. { office }. Grains et farine (juré mesureur), 17 juin 1735; MC/ET/XXIX/423
      traité d'office; Gueline, Denis; officier civil (Ancien Régime)
    - Succession, partage. François Moreau. Marchand Grainier, 19 juin 1735; MC/ET/XXIX/423
      partage; Moreau, François; commerçant
    - Vente d'office. Claude David. Grains et farine (juré mesureur) { office }. Bonnetier (me), 20 juin 1735; MC/ET/XXIX/423
      traité d'office; David, Claude; fabricant d'accessoires vestimentaires
    - Vente d'office. Pierre Charpin. Grains et farine (juré mesureur) { office }. Grains (ancien officier porteur de), 22 juin 1735; MC/ET/XXIX/423
      traité d'office; Charpin, Pierre
    - Vente d'office. Antoine Arborat. Grains et farine (juré meusureur) { office }. Limonadier (md), 23 juin 1735; MC/ET/XXIX/423
      traité d'office; Arborat, Antoine; restaurateur
    - Vente d'office. Louis Fessard. Grains et farine (juré mesureur) 'office}, 23 juin 1735; MC/ET/XXIX/423
      traité d'office; Fessard, Louis
    - Vente d'office. Romain Belhomme. Grains et farine (juré mesureur) { office }, 25 juin 1735; MC/ET/XXIX/423
      traité d'office; Belhomme, Romain
    - Vente d'office. Nicolas Peigne. Grains et farine (juré mesureur) { office }, 25 juin 1735; MC/ET/XXIX/423
      traité d'office; Peigne, Nicolas
    - Vente d'office. Sébastien Bertrand. Grains et farine (juré mesureur) { office }, 26 juin 1735; MC/ET/XXIX/423
      traité d'office; Bertrand, Sébastien
    - Baptistaire annexé à une rente. Marie Louise Gabot. Saint-Roch (paroisse) { 1702 01 14 }. Maître Cordonnier { Claude Gabot }, 27 juin 1735; MC/ET/XXIX/423
      acte d'état civil; dépôt de pièces; constitution de rente; Gabot, Marie-Louise; Gabot, Claude; cordonnier
    - Vente d'office. Jacques Aumont. Grains et farines (juré mesureur de) { office }, 27 juin 1735; MC/ET/XXIX/423
      traité d'office; Aumont, Jacques
    - Vente d'office. Adrien Crosse. Grains et farines (juré mesureur de) { office }, 27 juin 1735; MC/ET/XXIX/423
      traité d'office; Crosse, Adrien
    - Vente d'office. Denis Gaspard Joure. Grains et farines (juré mesureur de) { office }, 27 juin 1735; MC/ET/XXIX/423
      traité d'office; Joure, Denis-Gaspard
    - Vente d'office. Jean Baptiste Grandcolas. Grains et farines (juré mesureur de) { office }, 27 juin 1735; MC/ET/XXIX/423
      traité d'office; Grandcolas, Jean-Baptiste
    - Vente d'office. Claude Guyot. Grains et farines (juré mesureur de), 27 juin 1735; MC/ET/XXIX/423
      traité d'office; Guyot, Claude
    - Vente d'office. Jacques Lireux. Grains et farine (juré mesureur de) { office }, 27 juin 1735; MC/ET/XXIX/423
      traité d'office; Lireux, Jacques
    - Vente d'office. François Francois. Grains et farine (juré mesureur de) { office }, 27 juin 1735; MC/ET/XXIX/423
      traité d'office; Francois, François
    - Vente d'office. Jacques Clemenceau. Grains et farine (juré mesureur de) (office}, 27 juin 1735; MC/ET/XXIX/423
      traité d'office; Clemenceau, Jacques
    - Constitution. Guillaume Barbe. Maître faiseur d'instruments de Musique., 27 juin 1735; MC/ET/XXIX/423
      constitution de rente; Barbe, Guillaume; facteur d'instruments de musique
    - Baptistaire annexé à une rente. Louis de Hornoy. Saint-Lambert (paroisse) { 1664 12 04 }., 27 juin 1735; MC/ET/XXIX/423
      acte d'état civil; dépôt de pièces; constitution de rente; Hornoy, Louis de
    - Baptistaire annexé à une rente. Jean Baptiste Michel Queutelot. Paroisse Rethel (Aisne), 27 juin 1735; MC/ET/XXIX/423
      acte d'état civil; dépôt de pièces; constitution de rente; Queutelot, Jean-Baptiste-Michel
    - Baptistaire annexé à une rente. Épouse César Dumarsais. Catherine Elisabeth Bigot. Saint-Germain-le-Vieil (paroisse) { 1674 05 27 }. Avocat au Parlement [voir Dumarais], 27 juin 1735; MC/ET/XXIX/423
      acte d'état civil; dépôt de pièces; constitution de rente; Dumarsais, César; Bigot, Catherine-Elisabeth; avocat au parlement (Ancien Régime)
    - Baptistaire annexé à une rente. Marie Catherine Tesnieres. Saint-Eusatche (paroisse) { 1723 09 20 }. Marchand Jacques Edmé Tesnière], 27 juin 1735; MC/ET/XXIX/423
      acte d'état civil; dépôt de pièces; constitution de rente; Saint-Eustache (paroisse); Tesnieres, Marie-Catherine; Jacques Edmé Tesnière; commerçant
    - Baptistaire annexé à une rente. Epouse Jean Chapoulaud. Geneviève Simone Maistrot. Saint-Séverin (paroisse) { 1703 10 21 }. Compagnon Imprimeur, 27 juin 1735; MC/ET/XXIX/423
      acte d'état civil; dépôt de pièces; constitution de rente; Saint-Séverin (paroisse); Chapoulaud, Jean; Maistrot, Geneviève-Simone; imprimeur
    - Baptistaire annexé à une rente. Anne Denis Longuet. Saint-Jean-en-Grève (paroisse) { 1733 04 01., 27 juin 1735; MC/ET/XXIX/423
      acte d'état civil; dépôt de pièces; constitution de rente; Saint-Jean-en-Grève (paroisse); Longuet, Anne-Denis
  - Minutes. 1735, juillet - 1735, septembre, juillet 1735 - septembre 1735; MC/ET/XXIX/424
    - Vente d'office. Jacques Pierre Retore. Grains (juré mesureur controleur) { office }, 1er juillet 1735; MC/ET/XXIX/424
      traité d'office; Retore, Jacques-Pierre
    - Vente d'office. Guillaume Nepveu. Grains (juré mesureur contrôleur) { office }, 2 juillet 1735; MC/ET/XXIX/424
      traité d'office; Nepveu, Guillaume
    - Vente d'office. Ferdinand Fleuriau. Grains (juré Mesureur contrôleur de) { office }, 2 juillet 1735; MC/ET/XXIX/424
      traité d'office; Fleuriau, Ferdinand
    - Inventaire après décès. Jean Deboutte. Boisselier à Blois (Loir-et-Cher)., 4 juillet 1735; MC/ET/XXIX/424
      inventaire après décès; Deboutte, Jean; menuisier
    - Vente de maison. Jean Marie Boidron catherine lefebvre (veuve j.c.durant). Abraham Guy. Durant Jean Claude. [maison]. Percée (rue)., 4 juillet 1735; MC/ET/XXIX/424
      acte de vente; Percée (rue); Boidron, Jean-Marie; Guy, Abraham; Durant Jean-Claude; Catherine Lefebvre
    - Vente d'office. Louis Cottin. Grains (juré mesureur contrôleur de) { office }, 4 juillet 1735; MC/ET/XXIX/424
      traité d'office; Cottin, Louis
    - Succession, compte. Pierre Chalouvrier. Officier Echansonnerie de la Dauphine, 7 juillet 1735; MC/ET/XXIX/424
      partage; compte; Chalouvrier, Pierre
    - Vente. Claude Jean Carpot Dapre. Jean Charles Renaud (ou Regnault). [maison]. Saint-Séverin (rue), 7 juillet 1735; MC/ET/XXIX/424
      acte de vente; Saint-Séverin (rue); Carpot Dapre, Claude-Jean; Renaud, Jean-Charles
    - Vente d'office. Raymond Barat (veuve). Marie Madeleine Bougnet (veuve R. Barat). Grains (juré mesureur contrôleur de) { office }, 7 juillet 1735; MC/ET/XXIX/424
      traité d'office; Barat, Raymond; Bougnet, Marie-Madeleine
    - Vente d'office. Pierre Gosselin. Grains (juré mesureur contrôleur de) { office }. Vin (marchand de), 8 juillet 1735; MC/ET/XXIX/424
      traité d'office; Gosselin, Pierre; commerçant
    - Vente de maisons. Pierre François de Sere de Rieux. Jean Baptiste comte de Robin. Barbe Renault (ou Regnault veuve J.B.comte de Robin). [maisons]. Saint-Michel (place), 8 juillet 1735; MC/ET/XXIX/424
      acte de vente; Saint-Michel (place); Sere de Rieux, Pierre-François de; Robin, Jean-Baptiste (comte de); Renault, Barbe
    - Vente d'office. Jean Claude Simon. Grains (juré mesureur contrôleur de) { office }, 9 juillet 1735; MC/ET/XXIX/424
      traité d'office; Simon, Jean-Claude
    - Vente d'office. Charles Fourmentin. Grains (juré mesureur contrôleur de) { office }, 9 juillet 1735; MC/ET/XXIX/424
      traité d'office; Fourmentin, Charles
    - Vente d'office. Pierre Lebecq (Marie Anne Ponceau Veuve). Marie Anne Ponceau (veuve P. Lebecq md Chapelier). Grains (juré mesureur contrôleur de) { office }, 12 juillet 1735; MC/ET/XXIX/424
      traité d'office; Lebecq, Pierre; Ponceau, Marie-Anne
    - Don mutuel. François Lemerle. Marie Jeanne Dru. Maître d'hôtel du prince de Lambesc, 12 juillet 1735; MC/ET/XXIX/424
      donation; Lemerle, François; Dru, Marie-Jeanne; maître d'hôtel
    - Inventaire après décès. Jacques Leleu (Ou Leluc).. Corroyeur (me), 14 juillet 1735; MC/ET/XXIX/424
      inventaire après décès; Leleu, Jacques; tanneur
    - Vente d'office. Louis de Mousseaux de Bretigny. François René Bernard de Laturmeliere. { office }. Fauconnerie (capitaine chef de vol), 18 juillet 1735; MC/ET/XXIX/424
      traité d'office; Mousseaux de Bretigny, Louis de; Bernard de Laturmeliere, François-René
    - Devis et marché. Antoine Chaumont. Claude François Chaye. Dailly Monsieur (architecte). Cherche-Midi (rue du). Maison reconstruction., 23 juillet 1735; MC/ET/XXIX/424
      devis; marché; Cherche-Midi (rue du); Chaumont, Antoine; Chaye, Claude-François; Dailly (Monsieur)
    - Chayé (Claude François) maître maçon, entrepreneur de bâtiments rue de la Tisseranderie § devis et marché, 23 juillet 1735; MC/ET/XXIX/424
      devis; marché; Chayé, Claude François
    - Tamisier (Jean) entrepreneur de bâtiments rue de Charento § Devis et marché, 23 juillet 1735; MC/ET/XXIX/424
      devis; marché; Tamisier, Jean
    - Devis et marché pour la reconstruction d'un bâtiment sis rue du Cherche-Midi, appelé l'hôtel de Châtillon, suivant plans faits par le sieur Dailly, architecte, non joints., 23 juillet 1735; MC/ET/XXIX/424
      devis; marché; Cherche-Midi (rue du); Ailly, Victor Thierry d' (16..-17..); architecte
    - Apprentissage. Transport de Brevet. Jacques Antoine Veupierre. Frouard Nicolas. Maître chandelier. Mazurier Pierre (apprenti chandelier)., 24 juillet 1735; MC/ET/XXIX/424
      contrat d'apprentissage; brevet notarié; Veupierre, Jacques-Antoine; Frouard, Nicolas; Mazurier, Pierre; cirier
    - Vente d'office. François Gabeau. { office }. Grains (juré mesureur contrôleur de), 25 juillet 1735; MC/ET/XXIX/424
      traité d'office; Gabeau, François; officier civil (Ancien Régime); contrôleur (Ancien Régime)
    - Traité d'office. Simon Leblanc (succession). Pierre Philibert Varenne. Parlement (procureur tiers référendaire). { office }, 26 juillet 1735; MC/ET/XXIX/424
      traité d'office; Varenne, Pierre-Philibert; Leblanc, Simon
    - Notoriété après décès. Marguerite Louis, 27 juillet 1735; MC/ET/XXIX/424
      notoriété; Louis, Marguerite
    - Bitouzé (François) maître tourneur rue Montorgueil § Notoriété aux dires de .., 27 juillet 1735; MC/ET/XXIX/424
      Bitouzé, François
    - Aubert (Jean Gabriel) maître brodeur rue Montorgueil § Notoriété aux dires de .., 27 juillet 1735; MC/ET/XXIX/424
      Aubert, Jean Gabriel
    - Vente de fonds de boutique. Mathurin Claude Hemon. Mathurin Hemon. Fonds de boutique et commerce de Patissier, 27 juillet 1735; MC/ET/XXIX/424
      Fonds de boutique et commerce de Patissier
      acte de vente; Hemon, Mathurin-Claude; Hemon, Mathurin
    - Apprentissage. Eloy Guerin. Antoine Chaye. Marchand orfèvre joaillier., 28 juillet 1735; MC/ET/XXIX/424
      contrat d'apprentissage; Guerin, Eloy; Chaye, Antoine; orfèvre; orfèvre
    - Vente d'office. Jean Pierre Jacquin. { office }. Grains (juré mesureur contrôleur de), 30 juillet 1735; MC/ET/XXIX/424
      traité d'office; Jacquin, Jean-Pierre; officier civil (Ancien Régime); contrôleur (Ancien Régime)
    - Inventaire après décès. Jean Rigal (veuve). Jeanne Foudet. Portier de l'hôpital de la Pitié., 30 juillet 1735; MC/ET/XXIX/424
      inventaire après décès; Rigal, Jean; Foudet, Jeanne
    - Demazure (Claude), maître orfèvre, au Marché Neuf § Bail, 31 juillet 1735; MC/ET/XXIX/424
      bail; Demazure, Claude
    - Succession, liquidation. Antoine Beaunier. Madeleine Boissard (épouse). Maître potier d'étain, 1er août 1735; MC/ET/XXIX/424
      partage; liquidation; Beaunier, Antoine; Boissard, Madeleine; potier
    - Délibération. Clergé de France, 2 août 1735; MC/ET/XXIX/424
    - Transaction. Hercule Guillaume Constant (hoir). Paul Maximilien Hurault (marquis de Vibraye) (épouse). d'Auneuil Anne Renée de Fremont (épouse Hurault Vibraye), 2 août 1735; MC/ET/XXIX/424
      accord; Hurault, Paul-Maximilien (marquis de Vibraye); Fremont, d'Auneuil-Anne-Renée de; Constant, Hercule-Guillaume
    - Mariage. Joseph René Gastier (sieur de Sinsez). Marie Elisabeth Lhotellier (veuve Pierre Souchot). Pierre Souchot. Gendarme du roi, 9 août 1735; MC/ET/XXIX/424
      contrat de mariage; Gastier, Joseph-René; Lhotellier, Marie-Elisabeth; Souchot, Pierre
    - Mariage. Jean Baptiste Caillieux. Jeanne Duhamel. Meunier, 9 août 1735; MC/ET/XXIX/424
      contrat de mariage; Caillieux, Jean-Baptiste; Duhamel, Jeanne; meunier
    - Aveu et dénombrement. Perpétuels de La Saint-Chapelle Chapelains. Marie Jérôme Landivisiau. Silly-le-Long (Oise) (seigneurie)., 11 août 1735; MC/ET/XXIX/424
      déclaration féodale; Silly-le-Long (Oise); Landivisiau, Marie-Jérôme
    - Mariage (extrait). Louis François Butel. Françoise Petit. Chambre des Comptes (maître) à Blois (Loir-et-Cher)., 11 août 1735; MC/ET/XXIX/424
      contrat de mariage; extrait d'acte; Butel, Louis-François; Petit, Françoise
    - Testament extrait. François Jacquinot. Fauconnerie (gentilhomme de la), 12 août 1735; MC/ET/XXIX/424
      testament; extrait d'acte; Jacquinot, François
    - Apprentissage. Antoine Delendre. Pierre Guillaume Pitiot. Maître tisserand., 14 août 1735; MC/ET/XXIX/424
      contrat d'apprentissage; Delendre, Antoine; Pitiot, Pierre-Guillaume; tisserand
    - Succession, renonciation. Louis Lepierre (marquis de Montreuil). Marie d' Epinay (épouse), 17 août 1735; MC/ET/XXIX/424
      renonciation; Lepierre, Louis (marquis de Montreuil); Epinay, Marie d'
    - Vente (déposée). Claude Gédéon Dumetz. Louis Paul de Remigny de Joux. Corbeil (Marne). (seigneurie), 19 août 1735; MC/ET/XXIX/424
      acte de vente; dépôt de pièces; Dumetz, Claude-Gédéon; Remigny de Joux, Louis-Paul de
    - Transaction. Louis de Lorraine (prince de Lambesc). Jacques Caramant. Henri Charles Ducamboust (duc de Coislin). Coislin (duché de), 22 août 1735; MC/ET/XXIX/424
      accord; Lambesc, Louis de Lorraine (1692-1743, prince de); Caramant, Jacques; Coislin, Henri Charles Du Cambout (1664-1732, duc de)
    - Inventaire après décès. Jean Paul Bombarda (veuve). Gertrude Marie Cloots. Trésorier de l'Electeur de Bavière, 27 août 1735; MC/ET/XXIX/424
      inventaire après décès; Bombarda, Jean-Paul; Cloots, Gertrude-Marie
    - Vente d'office. Nicolas Beaubigny. { office }. Grains et farines (juré mesureur de), 30 août 1735; MC/ET/XXIX/424
      traité d'office; Beaubigny, Nicolas; officier civil (Ancien Régime)